【裁判字號】    92,簡上,1
【裁判日期】    920128
【裁判案由】    毀損
【裁判全文】
臺灣板橋地方法院刑事判決                            九十二年度簡上字第一號
    上  訴  人  臺灣板橋地方法院檢察署檢察官
    上  訴  人
    即  被  告  乙○○  男  三.
右列上訴人因毀損案件，不服本院三重簡易庭於中華民國九十一年十一月二十六日所
為之九十一年度重簡字第一三七○號第一審刑事簡易判決（聲請簡易判決處刑案號：
九十一年度偵字第五一六五號），提起上訴，本院管轄第二審之合議庭判決如左︰
    主      文
原判決撤銷。
乙○○損壞他人之鐵門，足以生損害於他人，科罰金仟元，如易服勞役，以佰元
折算壹日；緩刑貳年。
扣案老虎鉗壹支沒收。
    事      實
一、乙○○與甲○○係鄰居，分別居住於臺北縣新莊市○○路二七八巷八號之一，十
    樓及臺北縣新莊市○○路二七八巷四號六樓。緣甲○○於住處養狗，犬吠聲令乙
    ○○心生不滿，嗣於民國（下同）九十一年一月二日十八時四十分許，乙○○乃
    前往甲○○之住處欲與之理論，惟甲○○拒不開門，詎乙○○竟基於毀損之犯意
    ，持其所攜帶之老虎鉗猛力敲擊甲○○住處之鐵門，致該鐵門凹陷而受損，足以
    生損害於甲○○。
二、案經甲○○訴由臺北縣政府警察局新莊分局移送臺灣板橋地方法院檢察署檢察官
    偵查後聲請簡易判決處刑。
    理      由
一、訊據被告乙○○坦承右揭犯罪事實，核與告訴人甲○○所指訴被告毀損其住處鐵
    門一事相符，並有告訴人住處鐵門凹陷而受損之照片七幀（見臺灣板橋地方法院
    檢察署九十一年度偵字第五一六五號卷第五頁、第十四頁）附卷可稽，且有老虎
    鉗一支扣案足資佐證。從而，本案事證已臻明確，被告犯行洵堪認定，自應依法
    論科。
二、核被告乙○○所為，係犯刑法第三百五十四條之毀損罪。原審援引刑事訴訟法第
    四百四十九條第一項前段、第四百五十四條第二項、刑法第三百五十四條、第四
    十二條第二項、罰金罰鍰提高標準條例第一條前段、第二條，科以罰金仟元，
    並諭知如易服勞役，以佰元折算壹日，固非無見；惟扣案老虎鉗一支，係供被
    告為本案犯罪所用之物，且係被告所有，業據被告供明無誤，爰依刑法第三十八
    條第一項第二款之規定宣告沒收，原審判決漏未審酌及此，容有未洽。雖檢察官
    依告訴人之請求而以被告態度惡劣，對告訴人恐嚇惡言辱罵，量刑過輕，另被告
    以量刑過重云云而均提起上訴，惟經審酌被告因不堪告訴人於住處養狗之犬吠聲
    之困擾而為本案犯行之犯罪動機、目的、手段、所生危害及其品行、智識程度、
    犯罪後坦承犯行等一切情狀，原審科以罰金三千元，並無不當，上訴意旨核無理
    由，惟原判決既有上開可議之處，仍應由本院撤銷原審判決，而量處如主文第二
    項、第三項所示之刑，又查被告乙○○未曾受有期徒刑以上刑之宣告，此有臺灣
    高等法院檢察署刑案紀錄簡覆表在卷足憑，本院認被告因一時失慮而罹刑典，受
    此偵、審訴訟程序及刑之宣告等教訓，當益知警惕，應無再犯之虞，而其陳稱業
    已僱工修復所損壞之鐵門，此並為告訴人所是認，且有收據及修復簽收單各一紙
    附卷足憑，堪認屬實，故本案所宣告之刑以暫不執行為適當，爰併宣告緩刑二年
    ，以啟自新，以勵來茲。
據上論斷，應依刑事訴訟法第四百五十五條之一第一項、第三項、第三百六十九條第
一項前段、第三百六十四條、第二百九十九條第一項前段，刑法第三百五十四條、第
四十二條第二項、七十四條第一款、第三十八條第一項第二款，罰金罰鍰提高標準條
例第一條前段、第二條，判決如主文。
本案經檢察官謝岳龍到庭執行職務。
中    華    民    國      九十二      年      一      月    二十八  日
                                臺灣板橋地方法院刑事第五庭
                                審判長法  官    王  屏  夏
                                      法  官    王  偉  光
                                      法  官    陳  鴻  清
右正本證明與原本無異。
不得上訴
                                      書記官    林  蔚  然
中    華    民    國      九十二      年      二      月      六      日
附錄本案論罪科刑法條全文：
刑法第三百五十四條：
毀棄、損壞前二條以外之他人之物或致令不堪用，足以生損害於公眾或他人者，處二
年以下有期徒刑、拘役或五百元以下罰金。


司法院資訊處製作；財團法人民間司法改革基金會備份。
